臺灣基隆地方法院刑事判決　　　　　　　 96年度訴字第759號
公　訴　人　臺灣基隆方法院檢察署檢察官
被　　　告　甲○○
　　　　　　　　　　（另案在臺灣基隆監獄基隆分監執行中）
上列被告因違反毒品危害防制條例案件，經檢察官提起公訴（96
年度毒偵字第1238號），被告為有罪之陳述，本院合議庭裁定由
受命法官獨任以簡式審判程序進行審理，並判決如下：
    主  文
甲○○施用第一級毒品，處有期徒刑陸月，如易科罰金，以新臺
幣壹仟元折算壹日，減為有期徒刑月，如易科罰金，以新臺幣
壹仟元折算壹日。
    事  實
一、甲○○前因施用第一級毒品案件，經觀察、勒戒後，認無繼
    續施用毒品之傾向，於民國95年2 月21日執行完畢釋放，並
    由臺灣基隆地方法院檢察署檢察官於95年2 月20日，以95年
    度毒偵緝字第13號為不起訴處分確定。嗣因施用第一級毒品
    案件，經上開檢察署檢察官提起公訴，經本院以96年度訴字
    第213 號判決判處有期徒刑6 月，嗣經臺灣高等法院以96年
    度上訴字第2525號撤銷原審判決，判處有期徒刑6 月，並減
    為有期徒刑3 月，該判決於96年8 月26日確定，迄未執行完
    畢。
二、甲○○於上開觀察、勒戒執行完畢釋放後5 年內之96年4 月
    15日某時，在基隆市○○街14巷21號1 樓住處，以注射針筒
    施打手臂血管之方式，施用第一級毒品海洛因一次。為警於
    96年4 月17日，因竊盜另案通知到場，並經其同意採驗尿液
    ，結果呈海洛因之嗎啡陽性反應，而悉上情。
三、案經基隆市警察局第四分局報告臺灣基隆地方法院檢察署檢
    察官偵查起訴。
    理  由
壹、程序事項
    查本件被告甲○○所犯者非為死刑、無期徒刑、最輕本刑為
    3 年以上有期徒刑之罪或高等法院管轄第一審案件，其於準
    備程序進行中，先就被訴事實為有罪之陳述，經告知其簡式
    審判程序之旨，並聽取公訴人、被告之意見後，本院業已依
    刑事訴訟法第273 條之1 第1 項之規定，裁定由受命法官獨
    任以簡式審判程序進行本案之審理。
貳、實體事項
一、前揭事實業據被告於本院審理時坦承不諱，而被告為警查獲
    後所採集之尿液檢體，經送請檢驗，結果呈海洛因之嗎啡陽
    性反應（由於海洛因在人體內會代謝成嗎啡，因此涉嫌海洛
    因之吸食者，係檢驗其尿液中之嗎啡反應），有臺灣尖端先
    進生技醫藥股份有限公司96年4 月25日濫用藥物檢驗報告附
    卷可稽，足見被告自白施用第一級毒品海洛因之情節，與事
    實相符，應可採信。又被告前因施用第一級毒品案件，經觀
    察、勒戒後，認無繼續施用毒品之傾向，於95年2 月21日執
    行完畢釋放，並由臺灣基隆地方法院檢察署檢察官於95年2
    月20日，以95年度毒偵緝字第13號為不起訴處分確定等情，
    亦有臺灣高等法院被告前案紀錄表、前揭不起訴處分書附卷
    足佐。綜上所陳，本案事證明確，被告於觀察、勒戒執行完
    畢後，5 年以內再犯施用毒品之犯行，堪可認定，應依法論
    科。
二、論罪科刑：
    (一)查海洛因係毒品危害防制條例所列管之第一級毒品，此
        為該條例第2 條第2 項第1 款所明定；又犯毒品危害防
        制條例第10條施用毒品之罪者，檢察官應聲請法院裁定
        ，令被告入勒戒處所觀察、勒戒，經觀察、勒戒後，無
        繼續施用毒品之傾向者，應即釋放，並由檢察官為不起
        訴處分，有繼續施用毒品之傾向者，則由檢察官先聲請
        法院裁定令入戒治處所施以強制戒治，俟強制戒治期滿
        ，再行釋放，並由檢察官為不起訴處分；而依前開規定
        觀察勒戒或強制戒治執行完畢釋放後，5 年內再犯施用
        毒品之罪者，檢察官應依法追訴，毒品危害防制條例第
        20條第1 項、第2 項、第23條第2 項分別定有明文。
    (二)又刑法修正施行後之多次施用毒品犯行，除符合接續犯
        之要件外，則應一罪一罰（最高法院96年度第九次刑事
        庭會議決議意旨參照）。茲被告因於96年2 月1 日起至
        同年月4 日該段期間施用第一級毒品案件，經臺灣高等
        法院於96年8 月9 日，以96年度上訴字第2525號判處罪
        刑，本案施用毒品時間（96年4 月15日）雖在上開案件
        最後事實審宣判日之前，然因彼此間並無裁判上一罪或
        實質上一罪關係，即無前案既判力之問題，故檢察官另
        行提起公訴，自屬適法。
    (三) 核被告於觀察、勒戒執行完畢後，5 年以內再犯施用
         第一級毒品海洛因之行為，係犯毒品危害防制條例第
         10條第1 項之施用第一級毒品罪。被告持有第一級毒
         品海洛因之低度行為，應為施用毒品之高度行為所吸
         收，不另論罪。本院審酌被告犯罪之動機、吸食頻率
         、曾有施用毒品之前科仍不知戒除，惟犯罪後坦承犯
         行，且所犯之施用毒品犯行乃戕害自己身心健康，並
         未危及他人等一切情狀，量處如主文所示之刑，併諭
         知易科罰金之折算標準。
    (四)按犯罪在中華民國96年4 月24日以前者，除本條例另有
        規定外，依下列規定減刑：一死刑減為無期徒刑；二無
        期徒刑減為有期徒刑20年；三有期徒刑、拘役或罰金，
        減其刑期或金額二分之一。依本條例應減刑之罪，未經
        判決確定者，於裁判時，減其宣告刑。依前項規定裁判
        時，應於判決主文同時諭知其宣告刑及減得之刑，96年
        7 月16日施行之中華民國96年罪犯減刑條例第2 條第1
        項、第7 條定有明文。又減刑後之易科罰金或易服勞役
        之折算標準，仍宜照原標準定之，「法院辦理96年減刑
        案件應行注意事項」第16條亦有明文。本案被告於96年
        4 月15日犯施用第一級毒品罪，經本院宣告有期徒刑6
        月，合於前揭減刑條件，應減為有期徒刑3 月，並依原
        標準諭知易科罰金之折算標準。
據上論斷，應依刑事訴訟法第273 條之1 第1 項、第299 條第1
項前段，毒品危害防制條例第10條第1 項，刑法第11條前段、第
41條第1 項前段，中華民國96年罪犯減刑條例第2 條第1 項第3
款、第7 條，判決如主文。
本案經檢察官乙○○到庭執行職務。
中　　華　　民　　國　　96　　年　　10　　月　　31　　日
                  刑事第二庭法  官  楊皓清
以上正本證明與原本無異。
如不服本判決應於收受本判決後10日內向本院提出上訴書狀，其
未敘述上訴理由者，並得於提起上訴後10日內向本院補提理由書
狀（均須按他造當事人之人數附繕本。）「切勿逕送上級法院」
中　　華　　民　　國　　96　　年　　10　　月　　31　　日
                            書記官  盧鏡合
附錄論罪法條：
毒品危害防制條例第10條第1 項
施用第一級毒品者，處6 月以上5 年以下有期徒刑。
